Inventaris van het archief van de Sectie Militaire Aangelegenheden van de Nederlandse Militaire Missie bij de Geallieerde Bestuursraad in Duitsland, 1946-1950
Nationaal Archief, Den Haag
Nederlandse Militaire Missie bij de Geallieerde Bestuursraad in Duitsland, Sectie Militaire Aangelegenheden
NMM Duitsland - Milit. Aangelegenheden
1946-1950
D96
0.40 meter; 14 inventarisnummers.
Normale geschreven, getypte en gedrukte documenten, geen bijzondere handschriften.
Nationaal Archief, Den Haag
Nederlandse militaire missie bij de geallieerde bestuursraad in Duitsland, 1946-1950.
Dit archief bevat stukken van sectie 7 van de Nederlandse Militaire Missie (1946-1950) bij de geallieerde bestuursraad die het naoorlogse Duitsland bestuurde. De stukken betreffen militaire inlichtingen over de Amerikaanse, Franse, Britse en Russische bezettingszones en hebben tevens betrekking op de organisatie, taak en samenstelling van deze missie in de begintijd van de Koude Oorlog.
Archiefvorming
Geschiedenis van de archiefvormer
Na WO II is Duitsland opgedeeld in 4 bezettingszones (Frankrijk, Verenigde Staten, Sovjet-Unie en Verenigd Koninkrijk), onder leiding van een Centrale Raad. De Nederlandse Militaire Missie bij de geallieerde bestuursraad in Duitsland is in augustus 1946 opgericht en bestond naast het hoofd van de missie uit zeven secties. Sectie zeven vormde de Sectie militaire aangelegenheden.
Deze sectie werd vermoedelijk gevormd eind 1946, aangezien toen de voorlopige samenstelling werd vastgesteld.
Legerorders 1946, nummer 440. Ministeriële beschikking van 29 november 1946, nr. H 260.
De sectie 7 hield zich vooral bezig met het inwinnen van militaire inlichtingen. Het hoofd van de sectie bekleedde een positie als die van een militair attaché. Hij stond onder bevel van de chef van de Generale Staf en stond bij het uitoefenen van het verzamelen van militaire inlichtingen tevens onder leiding van het hoofd van de Nederlandse Militaire Missie. Naast deze hoofdtaak vervulde hij tevens de functie van commandant van het militaire personeel van de missie. Als zodanig had hij strafbevoegdheid over het militair personeel van de missie in de zin van de militaire straf- en tuchtwetten.
Beschikking van de minister van Buitenlandse Zaken en van de minister van Oorlog, 20 juni 1946, nr. 901.
De sectie werd opgeheven met ingang van 10 maart 1950.
Archief Hoofdkwartier Generale Staf (HKGS), 1950, Sectie G2a, nummer 5767.
Geschiedenis van het archiefbeheer
De verwerving van het archief
Overbrenging van een overheidsarchief
Inhoud en structuur van het archief
05.03; 2.13
Selectie en vernietiging
Tijdens de bewerking in 2006 is 0,12 strekkende meter archiefbescheiden (kopieën) vernietigd en heeft het archief bij de overdracht een omvang van 0.4 strekkende meter.
Aanwijzingen voor de gebruiker
Openbaarheidsbeperkingen
Volledig openbaar.
Materiële beperkingen
Aanvraaginstructie
Openbare archiefstukken kunnen online worden aangevraagd en gereserveerd. U kunt dit ook via de terminals in de studiezaal van het Nationaal Archief doen. Om te kunnen reserveren dient u de volgende stappen te volgen:
U maakt een profiel aan op www.gahetna.nl, en logt vervolgens in
Via de archiefinventaris (alleen de beschrijvingen met rode nummers) selecteert u het gewenste archiefstuk door op de knop 'Reserveren' te klikken
In het volgende scherm geeft u aan op welke dag u het archiefstuk wilt inzien
Indien u zich bevindt in de studiezaal en een tafelnummer heeft ontvangen kunt u dit nummer vermelden. Als u geen tafelnummer heeft kunt u tafelnummer 777 laten staan
Vervolgens bevestigt u uw reservering door deze te versturen.
Verwant materiaal
Beschikbaarheid van kopieën
Verwante archieven
De volgende relevante archieven zijn te vinden in archievenoverzicht op nationaalarchief.nl:
2.05.113, Ministerie van Buitenlandse Zaken: Nederlandse Missie bij de Geallieerde Bestuursraad te Berlijn: Sectie VI (Consulaire Aangelegenheden), 1945-1957 (1969)
2.05.24, Ministerie van Buitenlandse Zaken: Nederlandse Militaire Missie bij de Geallieerde Bestuursraad in Duitsland (Bonn), sectie IV (Restitutie- en Reparatiezaken), 1945-1950
2.05.55, Ministerie van Buitenlandse Zaken: Ambassade in de Bondsrepubliek Duitsland te Bonn, 1945-1954; Nederlandse Militaire Missie bij de Geallieerde Bestuursraad Berlijn, 1945-1955; inv.nr. 788 bevat een 'Inhoudsopgave van stukken en dossiers van het archief van de Nederlandse Militaire Missie bij de Geallieerde Bestuursraad in Duitsland en het consulaat-generaal te Berlijn, 1945-1954'
2.06.042, Ministerie van Economische Zaken: Nederlandse Militaire Missie: Afdeling Technisch Onderzoek, 1945-1950.
Beschrijving van de series en archiefbestanddelen
- Agenda van ingekomen en uitgaande geheime stukken, 1946-1949; 1; 1 katern
- Ingekomen en minuten van uitgaande stukken., 1947-1949; 2; 1 omslag
- Ingekomen en minuten van uitgaande geheime stukken., 1946-1950; 3; 1 omslag
- Losbladig register houdende militaire inlichtingen inzake Sachsen-Anhalt, Thüringen en Sachsen., 1947-1949; 4; 1 omslag
- Ingekomen en minuten van uitgaande stukken betreffende inlichtingen in het algemeen., 1947-1949; 5; 1 omslag
- Ingekomen en minuten van uitgaande stukken betreffende inlichtingen inzake de Amerikaanse zone., 1947-1949 1 omslag; 6
- Ingekomen en minuten van uitgaande stukken betreffende inlichtingen inzake de Franse zone., 1947-1949; 7; 1 omslag
- Ingekomen en minuten van uitgaande stukken betreffende inlichtingen inzake de Britse zone., 1947-1949; 8; 1 omslag
- Ingekomen en minuten van uitgaande stukken betreffende inlichtingen inzake Rusland en de Russische zone., 1946-1949; 9; 1 pak
- Stukken betreffende een Russisch plan voor de verbetering en uitbreiding van het Duitse spoorwegennet in de Russische zone., z.d.; 10; 1 omslag
- Stukken betreffende de verdedigingsmaatregelen van de CCG, de Control Council in Germany., 1947-1948; 11; 1 omslag
- Stukken betreffende de organisatie, taak en samenstelling van de missie., 1946-1948; 12; 1 omslag
- Stukken betreffende richtlijnen, inlichtingen en veiligheid en sportaangelegenheden., 1946-1949; 13; 1 omslag
- Stukken betreffende het uitvoeren van oefeningen en operatiën door buitenlandse troepen., 1946-1949; 14; 1 omslag